---
title: "Graduate Campus - We Data Survey 2024"
author: "David Munoz Tord & Vestin"
format: 
  html: 
    toc: true
    code-fold: true
execute:
  echo: false
  warning: false
  message: false
---

```{r}
#| label: setup
#| include: false
# Load necessary libraries
pacman::p_load(
    dplyr,
    readr,
    ggplot2,
    plotly,
    tidyr,
    janitor,
    stringr,
    kableExtra, 
    forcats,
    #skimr. 
    here
)

# ggplot2 theme
theme_set(theme_minimal())

#Set the working directory
here <- here::here()

# Load the data
results_survey_raw  <- 
  read_csv(here("data", "results_survey.csv")) %>% 
  filter(!`Response ID` %in% c(74, 77))

#remove email col 

# results_survey_raw2 <- results_survey_raw[-length(results_survey_raw)]
# write_csv(results_survey_raw2, here("data", "results_survey.csv"))

# Source the utils.R file
source(here("scripts", "utils.R"))

```

## Présentation

Le présent document résume les résultats du sondage concernant les besoins en soutien statistique des doctorantes et doctorants de l'Université de Genève. En filtrant les réponses incomplète nous avons `r nrow(results_survey_raw)` répondants. Les résultats initiaux montrent qu'il y a un réel besoins de soutien pour ces étudiants et qu'il doit se faire dans différentes dimensions:

```         
- Mentorat
- Communauté
- Ressources
- Rencontres ponctuelles
```


```{r}
#| label: clean
#| include: false

# Remove columns with no variance AND Unnecessary columns
results_survey <- results_survey_raw %>%
  select_if(~ n_distinct(.) > 1) %>%
  select(-c("Response ID", "Seed")) 


# Apply the function to shorten the column names
results_survey_clean <- 
  results_survey %>%
  clean_names() %>%
  rename_with(shorten_names) %>%
  mutate(across(everything(), ~ as.factor(.))) # Convert character columns  to factors

# Preview the renamed columns
#names(results_survey_clean)
#
# Preview the data after filtering
#skim(results_survey_clean)

question_id <- 
  results_survey %>% 
  names() %>% 
  str_remove(" \\[.*\\]") %>% 
  unique() %>% 
  tibble(
    id = 1:length(.),
    name = .
  )

result_categorical <- 
  results_survey %>%
  mutate_all(as.character) %>% 
  # select(where(~ n_distinct(.) == 2 | n_distinct(.) < 8)) %>%
  pivot_longer(everything()) %>% 
  group_by(name, value) %>%
  tally() %>% 
  separate(name,
           into = c("name", "option"),
           sep = " \\[") %>% 
  mutate(option = str_remove(option, "\\]")) %>% 
  left_join(question_id) %>% 
  relocate(id) %>% 
  mutate(percentage = n / sum(n) * 100,
         percentage = round(percentage, 2),
         .by = c(name, option))
```

```{r}
#| label: plot_num_var
#| include: false
# Plot histograms for numeric variables
# results_survey_clean %>%
#   select(where(is.numeric)) %>%
#   pivot_longer(everything()) %>%
#   ggplot(aes(x = value)) +
#   geom_histogram(bins = 30, fill = "skyblue", color = "black") +
#   facet_wrap(~ name, scales = "free_x") +
#   theme_minimal() +
#   labs(title = "Histograms of Numeric Variables", x = "Value", y = "Count")

```

## Profils des doctorant(e)s

### `r question_id$name[1]`

```{r}
#| label: pct_french
pct_french <- 
  result_categorical %>% 
  filter(id == 1, value == "French") %>% 
  pull(percentage)
```

La plupart des doctorant(e)s parlent au moins l'anglais (`r 100 - pct_french`%), mais il y a tout de même un petit pourcentage qui ne parle que le français (`r pct_french`%)

```{r}
question <- 1

q1_plot <- 
  result_categorical %>% 
  filter(id == question) %>% 
  mutate(value = fct_reorder(value, -percentage)) %>% 
  ggplot(aes(x = value, y = percentage)) +
  geom_bar(stat="identity", fill = "lightgreen", color = "black") +
  scale_y_continuous(labels = scales::percent_format(scale = 1)) +
  labs(title = question_id$name[question],
       x = "Category", y = "Percentage")

ggplotly(q1_plot)
```

### `r question_id$name[2]`

```{r}
question <- 2

q2_ranking <- 
  result_categorical %>% 
  filter(id == question, value == "Yes") %>% 
  select(-value)
  
q2_top_3 <- 
  q2_ranking %>% 
  arrange(percentage) %>% 
  slice_max(percentage, n = 3)

q2_top_3_option <-
  q2_top_3 %>% 
  pull(option) %>% 
  str_flatten(collapse = ", ",
              last = " et ")

q2_top_3_percentage <- 
  q2_top_3 %>% 
  pull(percentage) %>% 
  str_c("%") %>% 
  str_flatten(collapse = ", ",
              last = " et ")
```

En ce qui concerne les sujets qui intéressent notre population, nous avons dans le top 3 et dans l'ordre décroissant `r q2_top_3_option` avec respectivement les proportions suivantes `r q2_top_3_percentage`. Ces résultats ne sont pas surprenants puisque ce sont généralement des sujets populaires, surtout auprès des débutants.

```{r}
#| label: q2_plot

q2_plot <- 
  q2_ranking %>% 
  mutate(option = str_remove(option, " \\(.*\\)"),
         option = str_wrap(option, 45),
         option = fct_reorder(option, percentage)) %>% 
  ggplot(aes(option, percentage)) +
  geom_col(fill = "lightgreen", color = "black") +
  scale_y_continuous(labels = scales::percent_format(scale = 1)) +
  coord_flip() +
  labs(title = str_wrap(question_id$name[question], 50))

ggplotly(q2_plot)
```

### `r question_id$name[3]`

Sans surprises, R et Python sont les langages les plus populaires avec un intérêt marqué pour R.

```{r}
question <- 3

q3_plot <- 
  result_categorical %>% 
  mutate(value = if_else(option == "Other" & value != "No", "Yes", value)) %>% 
  filter(id == question, value == "Yes") %>% 
  summarise(percentage = sum(percentage),
            .by = option) %>% 
  mutate(option = fct_reorder(option, -percentage)) %>% 
  ggplot(aes(option, percentage)) +
  geom_col(fill = "lightgreen", color = "black") +
  labs(title = question_id$name[question],
       x = "Programming language")

ggplotly(q3_plot)
```

### `r str_trunc(question_id$name[4], 105)`?

Il est important de noter que la proportion de personnes sans expérience pour le langage Python est élevée, mais pas tous les répondants souhaitent utiliser Python dans leur recherche. Du côté de R, cette proportion est élevée, mais il y aussi pas mal de débutants.

```{r}
question <- 4:5

q4_5_plot <- 
  result_categorical %>% 
  filter(id %in% question) %>% 
  mutate(option = if_else(str_detect(name, "Python"), "Python", "R"),
         value = factor(value)) %>% 
  complete(option, value) %>% 
  mutate(across(n:percentage, ~ if_else(is.na(.x), 0, .x))) %>% 
  fill(id, name) %>% 
  ggplot(aes(value, percentage, fill = option)) +
  geom_col(color = "black") +
  facet_wrap(~option) +
  theme(legend.position = "null") +
  labs(title = str_trunc(question_id$name[4], 105),
       x = "Proficiency level")

ggplotly(q4_5_plot)
```

## Besoins

### Communauté et mentorat

Nous pouvons souligner les résultats principaux suivants:

-   La quasi-totalité des répondants affirme être intéressé à rejoindre une communauté d'entre-aide (96.63%)
-   La majorité est prêt à partager des ressources pour l'entre-aide (61.80%)
-   Il y a bien plus de personne cherchant un mentor (70.79%) que de personnes prêtes à faire mentor (21.35%)

```{r}
#| label: plot_dich_var

# Define the custom theme with spacing adjustments
custom_theme <- theme(
    axis.text.x = element_text(angle = 45, hjust = 1),
    panel.spacing = unit(2, "cm")  # Adjust the spacing between facets
  )

plot_dich <- results_survey_clean %>%
  select(where(~ n_distinct(.) == 2)) %>%
  pivot_longer(everything()) %>%
  group_by(name, value) %>%
  tally() %>%
  group_by(name) %>%
  mutate(percentage = n / sum(n) * 100,
         percentage = round(percentage, 2)) %>%
  filter(!str_detect(name, "int|lang")) %>% 
  mutate(name = factor(name, 
                       level = c("join_platform", "share_resources", "mentee_info", "mentor_info"))) %>% 
  ggplot(aes(x = value, y = percentage)) +
  geom_bar(stat="identity", fill = "lightgreen", color = "black") +
  facet_wrap(~ name, scales = "free_x") +
  scale_y_continuous(labels = scales::percent_format(scale = 1)) +
  labs(title = "Bar Plots of Dichotomic Variables %", x = "Category", y = "Count") +
  custom_theme


ggplotly(plot_dich)
```

### Data meetup

Concernant les potentielles rencontres entre doctorant(e)s, il y a clairement une demande pour ce genre de projet. Plus précisément, nous pouvons souligner les informations suivantes:

```         
- La vaste majorité des répondants sont intéressés par ce concept (97.80%)
- La majorité souhaiterait avoir ces rencontres une fois par mois (62.64%)
```

```{r}
#| label: plot_cat_var_2_8

# Define the custom theme with spacing adjustments
custom_theme <- theme(
    axis.text.x = element_text(angle = 45, hjust = 1),
    panel.spacing = unit(5, "cm")  # Adjust the spacing between facets
  )

# Create plot for categorical variables with percentages
plot_cat <- results_survey_clean %>%
  select(where(~ n_distinct(.) > 2 & n_distinct(.) < 8 )) %>%
  pivot_longer(everything()) %>%
  group_by(name, value) %>%
  tally() %>%
  group_by(name) %>%
  mutate(percentage = n / sum(n) * 100,
         percentage = round(percentage, 2)) %>%
  filter(str_detect(name, "meetup")) %>% 
  ggplot(aes(x = value, y = percentage)) +
  geom_bar(stat = "identity", fill = "skyblue", color = "black") +
  facet_wrap(~ name, scales = "free_x") +
  scale_y_continuous(labels = scales::percent_format(scale = 1)) +
  labs(title = "Bar Plots of Categorical Variables %", x = "Category", y = "Percentage") +
  custom_theme

# Convert ggplot to plotly
ggplotly(plot_cat)

```

```{r}
#| label: plot_cat_var_8
#| include: false
#   # Calculate the number of NAs
#   num_na <- sum(is.na(results_survey_clean %>%
#     select(where(~ n_distinct(.) > 8 & n_distinct(.) < 18))))
#   
# # Create the plot
# p <- results_survey_clean %>%
#     select(where(~ n_distinct(.) > 8 & n_distinct(.) < 18)) %>%
#     pivot_longer(everything(), names_to = "variable", values_to = "value") %>%
#     filter(!is.na(value)) %>%  # Exclude NAs from the plot
#     ggplot(aes(x = value)) +
#     geom_bar(fill = "tomato", color = "black") +
#     theme_minimal() +
#     labs(
#       title = paste("Bar Plot of", var),
#       x = var,
#       y = "Count",
#       caption = paste("Note: Number of missing values (NA):", num_na)
#     ) +
#     theme(axis.text.x = element_text(angle = 45, hjust = 1))
#   
# ggplotly(p)


#TODO: Useless plot for now but look at it if you want


```

### Analyse thématique

L'analyse des commentaires a permis de dégager plusieurs informations :

- Il y a une demande pour des leçons de base en R et Python.
- Même si beaucoup n'ont pas d'expérience, quelques personnes savent exactement ce qu'elles cherchent (ex. méthodes). Ces personnes sont généralement issues de disciplines très quantitatives, comme la psychologie ou les sciences.
- Les mentors sont assez demandés, mais généralement, les personnes moins débutantes cherchent des mentors avec des compétences spécifiques, et de préférence dans le même domaine qu'elles.

L'analyse des commentaires révèle également les raisons d'un plus grand intérêt pour la communauté plutôt que pour les mentors. Nous pouvons citer les raisons suivantes :
- Flexibilité dans le temps
- Autonomie
- Faible investissement

La plupart des personnes recherchent avant tout une communauté. Il apparaît que certaines souhaitent simplement avoir la possibilité de poser leurs questions et de participer librement à des activités. Certains répondants ont suivi ou suivent encore des cours, que ce soit en ligne ou en présentiel, mais cela ne les empêche pas de s'intéresser à la potentielle communauté ou à la recherche d'un mentor.

Lorsque nous examinons les commentaires des répondants, nous pouvons identifier trois thèmes récurrents : la recherche de références, le manque de confiance et la recherche d'un environnement adéquat.

**Recherche de référence**

En accord avec la proportion de personnes intéressées par des rencontres mensuelles, il semble que celles cherchant des mentors veulent principalement quelqu'un qui leur montre la bonne direction et les rassure dans leur processus d'apprentissage. Par exemple, les commentaires suivants utilisent des termes comme **approprié**, **sur la bonne voie** ou **bon(ne) [analyse|code]** :

> I am a phd in the political science department and my research is in the field of political economy. I started taking quantitative methods classes at the beginning of my PhD but would love some mentorin, i.e., to disucss things like what models would be the most **appropriate** etc. - basically someone i could ask some questions to, to get some feedback about whether or not I am **on the right track**

> It could be interesting to discuss about data I collected to be sure that i'm doing the good analysis; also to check if what i'm doing seems to be good (in a script).

Nous voyons aussi que pour certain(e)s, avoir un mentor c'est aussi trouvé un moyen de se motiver et de se discipliner dans l'apprentissage.

> A mentorship could be a motivation to discipline oneself into learning coding/data science.

Ici la réponse au problème peut être aussi simple que d'être dans la même pièce que quelqu'un à qui nous pouvons poser des questions, d'où l'importance des rencontres:

> It would be great to work on my analysis in a space where there is someone who can answer my questions et guide me

**Manque de confiance**

Le manque de confiance transparaît dans les affirmations des individus quant à leur capacité à endosser le rôle de mentor. Ce manque de confiance n'est pas surprenant, étant donné que la majorité des personnes admettent avoir une expertise limitée en R et Python. Surprenamment, un grand nombre souhaitent devenir mentors, mais se sentent insuffisamment confiants en leurs propres compétences pour assumer cette responsabilité :

> knowledege on basic-intermediate statistics so I can later on try to tackle other more advanced and specific topics/techniques I'd love to become a mentor eventually, but first I must feel confident that I can actually mentor someone into some particular skills.

> Not proficirnt enought to 'mentor' somebody, but happy to share

> I don't feel I have enough knowledge and competencies to mentor another person. But would love to do so if I improve in these areas

> I'm open to help, but right now I don't have the skills yet. However, if I can help I would like to, I think we learn better with other people

> I am open but I don't have any experience on this :(

> I am not sure if I have enough knowledg to mentor someone else at te moment, but in the future once I feel confortable enough in the languages I would be happy to.

> I feel I need to develop my skills before I can mentor someone.

> I would love to, however I think I simply don't have the capacity to do it (not enough knowledge). However, I tend to write down and source everything I find/use (great to create manuals and checklists that I share with great enthusiasm).

> Not yet, but why not when I would have gained expertise, just to give back the help I might have received

Cela révèle également un désir d'aider et de contribuer. Une communauté devient donc essentielle pour permettre aux personnes d'apporter leur aide sans devoir assumer entièrement le poids du rôle de mentor. Il est important de noter qu'il existe des répondants confiants, prêts à endosser la responsabilité de mentor. Toutefois, ces derniers sont peu nombreux par rapport à la demande, et ils sont souvent limités par des contraintes spécifiques, telles que leur domaine d'expertise ou leur disponibilité.

**Recherche d'environnement**

Plusieurs participants ont suivi des cours pour compenser leur manque de compétences. Malgré cela, l'intérêt pour un mentor et une communauté demeure vif pour tous. Ce qui ressort des commentaires est, d'une part, le besoin d'interagir avec d'autres personnes :

> I have only taken some introductory courses on R and Python (Google Colab). Unfortunately, I find these are skills difficult to develop and much more difficult to keep without **proper constant practice. I lack a context for practice**, so eveytime I try to train in these skills, I feel like climbing down to ground level.

> For R I'm taking an online course in Codecademy platform and I started using RStudio to write very basic codes in my own data but **I would like to practice more and interact with people who are also using it**. For Python, I started an introductory course but I've never used it.

> **I would like to interact with other users** and discuss different ways to write codes as well as getting help when I can't figure out why my code is not correct

Comme mentionné précédemment, il existe également un désir marqué de contribuer au sein d'une communauté. Cet intérêt se manifeste aussi chez les personnes désireuses de partager des ressources ou de mentorer :

> I love trying by myself. **I'm interested in sharing our experience with a community of practice**

> Yes, I am \[interested in mentorig\]. **It's a way to pay it forward**. Also, when you mentor/teach others you also improve your own expertise and knowledge

Ainsi, à travers nos trois thèmes principaux - la recherche de références, le manque de confiance et la recherche d'un environnement adapté - il apparaît clairement que le besoin d'une communauté est une préoccupation sous-jacente. La communauté pourrait résoudre de nombreux problèmes en permettant aux doctorants d'être soutenus et de s'entraider. Toutefois, cela ne couvre pas tous les besoins ; une part significative des personnes requiert un suivi personnalisé (mentorat) et nous ne disposons pas d'assez d'offres de mentorat pour répondre à cette demande.

```{r}
#| label: semantic_analysis 
## Identify columns with more than 18 categories
results_survey_clean %>%
  select(where(~ n_distinct(.) >  18))  %>%
  kable(format = "html", escape = FALSE) %>%
  kable_styling(
    bootstrap_options = c("striped", "hover", "condensed", "responsive"),
    full_width = FALSE,
    position = "center"
  ) %>%
  scroll_box(width = "100%", height = "400px")
```

## Conclusion et action

À travers cette analyse, nous avons identifié quatre problèmes que l'association pourrait partiellement résoudre. Toutefois, pour répondre à tous les besoins, l'association ne dispose pas actuellement des moyens suffisants.

1.  **Ressources :**
    -   **Besoin :** Ressources (gratuites ou payantes) pour apprendre les bases méthodologiques ou en programmation, ainsi que des ressources spécifiques pour les personnes plus avancées.
    -   **Majoritairement solvable :** L'association dispose de ressources personnelles et d'une liste de ressources en ligne gratuites et payantes. De plus, de nombreux participants indiquent vouloir partager leurs propres ressources. Nous pouvons organiser une plateforme pour collecter et organiser ces ressources.
    -   **À améliorer :** Explorer la possibilité de demander à des enseignants de l'université de partager leurs ressources.

2.  **Communauté :**
    -   **Besoin :** Être en contact avec d'autres personnes intéressées par les méthodes statistiques et la programmation pour pouvoir s'entraider.
    -   **Majoritairement solvable :** L'association peut fournir une plateforme en ligne pour permettre à chacun(e) d'échanger sur la thématique. Nous envisageons d'utiliser Discord pour faciliter l'organisation.
    -   **À améliorer :** Cette plateforme (Discord) est externe à l'université et non officielle. De plus, elle est liée à notre chaîne YouTube, ce qui permet la présence de personnes externes.

3.  **Mentorat :**
    -   **Besoin :** Sept participants sur dix ont exprimé leur intérêt pour avoir un mentor.
    -   **Actuellement insolvable :** Il y a trois fois plus de personnes intéressées par le mentorat que de personnes désireuses de mentorer. De plus, les deux groupes ont des restrictions concernant la matière à traiter et le temps disponible. L'association ne dispose actuellement d'aucun membre pouvant exercer ce rôle bénévolement. Il est donc impossible de répondre à ce besoin sans moyens supplémentaires.
    -   **À améliorer :** Cette situation suggère qu'il pourrait être judicieux pour les départements d'externaliser ce service, compte tenu du besoin de suivi personnalisé.

4.  **Rencontre :**
    -   **Besoin :** Les doctorants sont intéressés à se rencontrer régulièrement (une fois par mois) dans le cadre de data meetups.
    -   **Partiellement solvable :** L'association organise déjà des R-Lunches (rencontres autour de R chaque premier mardi du mois). Cependant, ces rencontres portent sur des sujets qui changent souvent. L'association pourrait organiser une rencontre annuelle ou semestrielle. Mais cela ne suffira pas à répondre à la demande.
    -   **À améliorer :** En l'état actuel, l'association ne peut pas faire plus que ce qu'elle fait déjà. Des solutions simples pourraient être envisagées, car pour certaines personnes, le simple fait de pouvoir travailler dans une salle où d'autres travaillent avec la possibilité de poser des questions est déjà bénéfique.

## Glossaire

```{r}
# Create and style the table with kableExtra
column_mapping %>%
  kable(format = "html", escape = FALSE, col.names = c("Original Name", "Shortened Name")) %>%
  kable_styling(
    bootstrap_options = c("striped", "hover", "condensed", "responsive"),
    full_width = FALSE,
    position = "center"
  ) %>%
  scroll_box(width = "100%", height = "400px")
```
